# 请教陈版：会计估计变更问题

提问人：xiaoxia10 时间：2020-11-10 15:09:00
请教陈版：公司的会计估计变更或会计政策变更对公司的业绩影响重大，是否有相关规定，需要董事会或股东会等相关决策机构审议通过后，才能开始执行，才能在通过后的报表里体现？

回答人：chenyiwei
上市公司和新三板挂牌公司在上市规则、挂牌业务规则、规范运作指引等文件中对此规定较为明确；其他企业可参照《企业会计准则第 28 号—会计政策、会计估计变更和差错更正企业会计准则第 28 号——会计政策、会计估计变更和差错更正》的应用指南中的规定处理：“企业应当根据本准则的规定，结合本企业的实际情况，确定会计政策和会计估计，经股东大会或董事会、经理（厂长）会议或类似机构批准，按照法律、行政法规等的规定报送有关各方备案。企业的会计政策和会计估计一经确定，不得随意变更。如需变更，应重新履行上述程序，并按本准则的规定处理。”。